臺灣臺中地方法院刑事裁定　　　　　　　96年度訴字第2419號
公　訴　人　臺灣臺中地方法院檢察署檢察官
被　　　告　戊○○
　　　　　　　　　　　樓
　　　　　　丁○○
　　　　　　　　　　　樓
　　　　　　甲○○
　　　　　　乙○○
　　　　　　　　　　（現在臺灣臺北監獄執行中）
上列被告因強盜等案件，經檢察官提起公訴（九十六年度偵字第
一二七九三、一六七五三、一六八七八號），本院判決如下：
    主  文
本件管轄錯誤，移送於臺灣士林地方法院。
    理  由
一、本件公訴意旨略以：被告丁○○知悉被害人己○○、丙○○
    從事詐欺提款之工作，被害人丙○○身上有領取之大筆贓款
    ，為從被害人己○○處得知被害人丙○○之行蹤，竟與其弟
    綽號「門神」之被告戊○○及被告甲○○共謀強盜被害人丙○○所持有之贓款，被告戊○○於九十六年五月十一日上午
    十一時許撥打電話與被告乙○○，要求被告乙○○開車至被
    告戊○○住處搭載被告戊○○及被告丁○○二人，再轉往臺
    北市明德捷運站搭載被告甲○○及其他二名年籍不詳之成年
    男子後，應被告戊○○之要求將車駛回被告戊○○住處後，
    被告戊○○駕駛車號CK─2968號自小客車搭載被告丁○○、
    被告甲○○及被告乙○○駕駛車號不詳之自小客車搭載年籍
    不詳二名之成年男子，被告戊○○、乙○○等人駕駛車輛至
    臺北市明德捷運站，一名年籍不詳之成年人搭乘被告戊○○
    所駕駛之車輛，所有人等於同日下午駕車至被害人己○○位
    於臺北市○○街一四三巷口十號二樓住處之巷口，由被告戊○○撥打電話與被害人己○○要求下樓碰面等語，被害人己○○下樓至一四三巷口時即由被告戊○○及被告丁○○帶上
    被告戊○○所駕駛之車輛後，限制被害人己○○之行動自由
    ，被告丁○○詢問被害人己○○有無與被害人丙○○聯繫，
    被害人己○○答稱沒有，被告丁○○、甲○○心生不滿而動
    手毆打被害人己○○，被害人己○○方坦承與被害人丙○○
    有聯繫一情，被告丁○○等人要求被害人己○○以交付存摺
    為由撥打電話與被害人丙○○，邀約被害人丙○○於臺北市
    士林捷運站碰面，經被害人己○○以電話確定被害人丙○○
    已於當日下午三時許至士林捷運站後，被告丁○○、戊○○
    帶同被害人己○○下車，被害人己○○改搭乘被告乙○○所
    駕駛之車輛，被告丁○○及被告戊○○見被害人丙○○時即
    上前自被害人丙○○之左右架住被害人丙○○而將被害人丙○○強押上車，被告丁○○改搭乘被告乙○○所駕駛之車輛
    ，另有一名年籍不詳之成年男子坐於被害人丙○○之左方，
    被告甲○○坐於被害人丙○○之右方，被告戊○○坐上駕駛
    座後持一把未具殺傷力之手槍指向被害人丙○○，被告甲○○即持不具殺傷力之玩具手槍敲打被害人丙○○之頭部，致
    使被害人丙○○受有傷害（傷害未據告訴），被告戊○○假
    稱詐欺集團內之綽號「阿寶」之人積欠款項等語，被害人丙○○告以不知欠款一情，請其與阿寶聯絡，被告戊○○等人
    稱被害人丙○○之包包內有錢，先以被害人丙○○所持有現
    款三十二萬元抵償欠款，即強取被害人丙○○持有之三十二
    萬元以抵償欠款後，將被害人丙○○、己○○載至關渡平原
    某處，不詳年籍之人等在被告乙○○之車內毆打被害人己○○後，被告戊○○等人將被害人己○○、丙○○在臺北市○○區○○路某處放下車後，駕車逃離現場，被告丁○○分得
    九萬五千元、被告甲○○分得十萬元、被告乙○○分得三萬
    元、被告戊○○分得九萬五千元。因認被告戊○○、丁○○
    、甲○○涉有刑法第三百零二條之妨害自由罪嫌、刑法第三
    百二十八條第一項之強盜罪嫌；被告乙○○涉有刑法第三百
    二十八條第一項之強盜罪嫌等語。
二、按案件由犯罪地或被告之住所、居所或所在地之法院管轄；
    又無管轄權之案件，應諭知管轄錯誤之判決，並同時諭知移
    送於管轄法院，且得不經言詞辯論為之，刑事訴訟法第五條
    第一項、第三百零四條、第三百零七條分別定有明文。
三、查本件被告戊○○之住所在臺北市○○區○○路一段七一巷
    十五弄一號三樓、被告丁○○之住所在臺北市○○區○○路
    一段七一巷十五弄一號三樓、被告甲○○之住所在臺北市○○區○○路一一八巷十六號、被告乙○○之住所在臺北市○○區○○街三○二巷六號二樓，除據被告等供述在卷，並據
    檢察官起訴書載明，且有本院依戶役政電子閘門查詢被告等
    之個人基本資料在卷可稽。而被告戊○○、丁○○、甲○○
    、乙○○四人於公訴人提起公訴時又未因本件受羈押，其中
    被告乙○○更因另案在臺灣臺北監獄執行中。且本件依起訴
    書之記載（詳見上述），被告戊○○、丁○○、甲○○、乙○○等所犯本件之罪，其犯罪地（包括行為地及結果地）均
    在台北市，可以認定。綜上所述，本件於公訴人提起公訴時
    ，因被告戊○○、丁○○、甲○○、乙○○之住居所或所在
    地，及犯罪地俱不在本院轄區內，本院並無管轄權，公訴人
    向本院提起公訴，自有未合。揆諸上開法條，本件爰不經言
    詞辯論，逕為諭知管轄錯誤之判決，併諭知移送於有管轄權
    之臺灣士林地方法院（被告戊○○、丁○○、甲○○、乙○○四人住所地之法院）。
四、據上論斷，應依刑事訴訟法第三百零四條、第三百零七條，
    判決如主文。
中　　華　　民　　國　　96　　年　　8 　　月　　27　　日
                刑事第十四庭  審判長法  官   陳  葳
                                    法  官   林世民
                                    法  官   洪堯讚
右正本證明與原本無異。
如不服本判決，應於送達後十日內向本院提出上訴狀（須附繕本
），上訴於臺灣高法院臺中分院。
            　　　　　　　　　　　　書記官　 沈慧玲
中　　華　　民　　國　　96　　年　　8 　　月　　27　　日
